【裁判字號】    89,婚,927
【裁判日期】    891121
【裁判案由】    離婚
【裁判全文】
臺灣板橋地方法院民事判決  八十九年婚字第九二七號
    原      告  乙○○
    訴訟代理人  田禮嘉律師
    被      告  甲○○      住台北縣新店市○○路六四二號
右當事人間請求離婚事件，本院判決如左：
    主    文
准原告與被告離婚。
訴訟費用由被告負擔。
    事    實
甲、原告方面：
    一、聲明：求為判決﹕如主文所示。
    二、陳述：兩造於民國（下同）八十九年一月間結婚，婚後感情原本融洽，詎料
              於八十九年五月一日晚間欲就寢時，竟因細故發生爭執，被告即返回
              娘家居住，原告多次致電被告請其返家同居均遭拒，於原告訴請履行
              同居訴訟中並堅絕表示不願返家同居，欲與原告離婚之意，兩造婚姻
              實有無法繼續維持之重大事由，爰依民法第一千零五十二條第二項規
              定訴請離婚。
    三、證據﹕提出戶籍謄本、存證信函及報紙等件為證。
乙、被告方面：
    一、聲明﹕同意原告之請求。
    二、陳述﹕八十九年五月一日晚間原告不顧伊有孕在身即因細故毆打伊，致伊畏
              懼再與原告共同生活。
    三、證據﹕提出診斷證明書為證。
    理    由
一、查原告原起訴請求被告履行同居，於訴狀送達後變更為請求離婚，依民事訴訟法
    第五百七十二條第一項規定，應予准許，合先敘明。
二、次查兩造係夫妻，有原告提出之戶籍謄本可據，原告主張兩造於八十九年五月一
    日晚間欲就寢時，竟因細故發生爭執，被告即返回娘家居住，原告多次致電被告
    請其返家同居均遭拒，於原告訴請履行同居訴訟中並堅絕表示不願返家同居，欲
    與原告離婚一節，為被告所不否認︵參見本院八十九年十一月九日言詞辯論筆錄
    ︶，是原告主張堪信為實在。
三、按民法第一千零五十二條第二項前段規定：「有前項以外之重大事由，難以維持
    婚姻者，夫妻之一方得請求離婚。」，其目的在使夫妻請求裁判離婚之事由較富
    彈性。是夫妻間發生足使婚姻難以維持之重大事由者，雖不符合該條第一項所列
    各款情形，亦無不准依該法條第二項訴請離婚之理，最高法院八十六年三月四日
    八十六年度第二次民事庭會議決議可資參照，又婚姻係以夫妻之共同生活為目的
    ︵民法第一千零一條規定︶，配偶應互相協力保持其共同生活之圓滿及幸福。查
    兩造於八十九年五月一日因細故發生爭執，被告即返回娘家居住迄今，兩造婚姻
    生活廢止已有數月，被告並於本件請求履行訴訟中堅絕表示不願返家同居，欲與
    原告離婚，原告並當庭為訴之變更請求判決離婚，足見兩造均無維持婚姻之主觀
    上意願，兩造之婚姻實已生破綻而無回復之希望。是原告據以訴請判決與被告離
    婚，即屬正當，應予准許。
四、據上論結：本件原告之訴為有理由，並依民事訴訟法第七十八條，判決如主文。
中      華      民      國    八十九    年     十一     月      二十一  日
                             台灣板橋地方法院家事法庭
~B法      官  李昭融
右為正本係照原本作成
如對本判決上訴，須於判決送達後廿日內向本院提出上訴狀。
中      華      民      國    八十九    年     十一     月      二十二  日
~B法院書記官  陳蒼仁


司法院資訊處製作；財團法人民間司法改革基金會備份。
